臺灣高雄地方法院民事判決　　　　　 110年度雄簡字第1190號
原　　　告　黃惠卿　
被　　　告　胡簡齡　
上列當事人間請求損害賠償事件，原告提起刑事附帶民事訴訟，
經本院刑事庭裁定移送前來，本院於民國110 年9 月23日言詞辯
論終結，判決如下：
    主  文
被告應給付原告新臺幣壹萬壹仟柒佰捌拾元，及自民國一百一十
年三月五日起至清償日止，按週年利率百分之五計算之利息。
原告其餘之訴駁回。
本判決得假執行；但被告如以新臺幣壹萬壹仟柒佰捌拾元為原告
預供擔保，得免為假執行。
原告其餘假執行之聲請駁回。
    事實及理由
壹、原告主張：被告與原告均為高雄市三民區建安街同一社區（
    六號綠洲大樓）住戶，雙方因中庭花園魚池管理等問題而有
    嫌隙。被告竟基於傷害之故意，於民國109 年6 月19日9 時
    40分許，在上址中庭花園，徒手推倒原告，致原告受有左側
    手肘和左膝扭挫傷等傷害（下稱系爭事件），並因系爭事件
    引發恐慌，而支出身心科醫療費用新臺幣（下同）1,780 元
    ，且因而受有精神上痛苦，被告應賠償原告精神慰撫金100,
    000 元。爰依民法侵權行為規定提起本件訴訟等語，並聲明
    ：（一）被告應給付原告101,780 元，及自起訴狀繕本送達
    翌日起至清償日止，按週年利率5%計算之利息。（二）願供
    擔保，請准宣告假執行。
貳、被告則以：針對系爭事件，我經本院110 年度簡字第596 號
    刑事判決判處拘役40日、緩刑2 年，並依上開判決給付原告
    10,000元，已接受法律制裁，且原告請求100,000 元精神慰
    撫金金額不合理等語，資為抗辯，並聲明：原告之訴駁回。
參、經查，被告於前揭時、地推倒原告，致原告受有左側手肘和
    左膝扭挫傷等傷害，嗣經本院110 年度簡字第596 號判決判
    處被告拘役40日、緩刑2 年，並應給付原告10,000元。又原
    告因系爭事件支出身心科就診醫療費用1,780 元等情，有大
    興骨科診所診斷證明書、建工心喜診所診斷證明書暨醫療費
    用收據、郵政匯款證明等在卷可稽（見本院卷第33、35、43
    頁），並經本院調閱110 年度簡字第596 號刑事判決卷宗確
    認無訛，且為兩造所不爭執，堪信為真實。
肆、原告另主張被告應賠償精神慰撫金100,000 元，則為被告所
    否認，並以前詞置辯。是本院應審酌者厥為：被告應給付原
    告之金額為何？
    一、按不法侵害他人之身體、健康、名譽、自由、信用、隱
        私、貞操，或不法侵害其他人格法益而情節重大者，被
        害人雖非財產上之損害，亦得請求賠償相當之金額，民
        法第195 條第1 項前段定有明文。又按慰藉金之賠償須
        以人格權遭遇侵害，使精神上受有痛苦為必要，其核給
        之標準固與財產上損害之計算不同，然非不可斟酌雙方
        身分資力與加害程度，及其他各種情形核定相當之數額
        （最高法院51年台上字第223 號判決意旨可參）。
    二、經查，原告因被告之傷害行為，受有左側手肘和左膝扭
        挫傷等傷害，則被告不法侵害原告身體權，原告受有一
        定之精神痛苦，洵堪認定，依前揭規定，原告自得向被
        告請求精神慰撫金。原告自陳高職畢業、為家庭主婦；
        被告自陳高職畢業，業已退休，每月退休俸3 萬元等語
        （見本院卷第27、41、49頁），又原告名下財產有房地
        等不動產及股票；被告名下財產有房地等不動產及股票
        ，有稅務電子閘門財產所得調件明細表存卷可憑，則本
        院斟酌兩造財產狀況、原告傷勢、被告不法侵害之情節
        及兩造身分、地位等其他一切情狀，認原告請求被告賠
        償之慰撫金，以20,000元為相當。
    三、是以，被告應向原告給付醫療費用1,780 元及精神慰撫
        金20,000元，共計21,780元（計算式：1,780+20,000=2
        1,780 ），惟被告前因刑事判決已給付原告10,000元，
        有被告匯款證明可稽（見本院卷第43頁），故本件原告
        得向被告請求之金額應為11,780元（計算式：21,780
        -10,000=11,780 ）。
伍、綜上所述，原告依侵權行為規定，請求被告應給付原告11,
    780 元及自起訴狀繕本送達翌日（即110 年3 月5 日）起至
    清償日止，按週年利率5 ％計算之利息，為有理由，逾此範
    圍之請求，為無理由，應予駁回。
陸、本件訴訟係依民事訴訟法第427 條適用簡易程序所為被告敗
    訴之判決，依同法第389 條第1 項第3 款規定，應依職權宣
    告假執行。並由本院依民事訴訟法第392 條第2 項之規定，
    依職權宣告被告為原告預供擔保，得免為假執行。原告雖陳
    明願供擔保請求宣告假執行，惟就其勝訴部分僅係促請本院
    為上開宣告假執行之職權發動而已，不另為假執行准駁之諭
    知。至原告敗訴部分，其假執行之聲請失所依據，應予駁回
    。
柒、本件事證已臻明確，兩造其餘攻擊防禦方法及所提證據，核
    與判決結果不生影響，爰不逐一論述，併此敘明。
捌、本件係刑事附帶民事訴訟事件，由本院刑事庭移送前來，迄
    本院言詞辯論終結止，當事人並無何裁判費或其他訴訟費用
    之支出，自無諭知訴訟費用負擔之必要，附此敘明。
中    華    民    國  110     年    10    月    21    日
                  高雄簡易庭  法  官  陳安信
以上正本係照原本作成。
如對本判決上訴，須於判決送達後20日內向本院提出上訴狀。如
委任律師提起上訴者，應一併繳納上訴審裁判費。
中    華    民    國  110     年    10    月    21    日
                              書記官  蔡妮君